臺灣高等法院民事裁定
109年度上字第168號
上  訴  人  彭于真  


上列上訴人因與被上訴人王思佳間請求確認債權不存在等事件，
對於中華民國109年6月16日本院判決（109年度上字第168號）提
起上訴，本院裁定如下：
    主  文
本件上訴之訴訟標的價額核定為新臺幣貳佰柒拾萬元。
上訴人應於收受本裁定正本七日內，補繳第三審裁判費新臺幣肆
萬壹仟伍佰玖拾伍元，並補正委任律師或具律師資格之關係人為
訴訟代理人之委任狀到院。
    理  由
按提起民事第三審上訴，應預納裁判費及委任律師為訴訟代理
  人，但上訴人或其法定代理人具律師資格者，不在此限；上訴
  人之配偶、三親等內之血親、二親等內之姻親，或上訴人為法
  人、中央或地方機構時，其所屬專任人員具律師資格並經法院
  認為適當者，亦得為第三審訴訟代理人。上訴人未依規定預納
  裁判費，並委任訴訟代理人，第二審法院應先定期命補正，逾
  期未補正者，第二審法院應以上訴不合法裁定駁回之。民事訴
  訟法第77條之16第1項前段、第466條之1第1項、第2項、第4項
  ，第481條準用第442條第2項分別定有明文。次按，上訴利益
  之數額係上訴人於上訴程序所得受之客觀利益。是計算上訴人
  之上訴利益，應以其上訴聲明範圍內訴訟標的之價額為準。
本件上訴人對於本院109年度上字第168號判決維持臺灣桃園地
  方法院108年度訴字第202號第一審判決將兩造於民國107年1月
  8日所立和解書第6條約定被上訴人同意賠償上訴人精神慰撫金
  新臺幣（下同）300萬元之給付金額減輕為30萬元，及命上訴
  人返還被上訴人已為給付之酌減前後所生差額款270萬元及自
  判決確定翌日起算之法定遲延利息，駁回上訴人此部分之上訴
  部分不服，提起第三審上訴。查被上訴人前開主張之二項標的
  雖不相同，惟最終目的乃在請求上訴人應將其已為給付、經法
  院減輕給付前後所生差額款返還予被上訴人，自經濟上觀之，
  其訴訟目的一致，不超出上揭差額款標的範圍，故上訴人提起
  本件上訴，所得受之客觀利益即上訴之訴訟標的價額，即應核
  定為270萬元（附帶請求之利息部分不予併計），應徵第三審
  裁判費4萬1,595元。惟上訴人提起本件上訴時，未據繳納第三
  審裁判費及委任律師或具律師資格之關係人為訴訟代理人。茲
  限於收受本裁定後7日內補正，如逾期不補正，本院將以上訴
  為不合法，裁定駁回之。
爰裁定如主文。 
中　　華　　民　　國　　109 　年　　7 　　月　　29  　日
                  民事第七庭    
                    審判長法  官  周玫芳
                          法  官  王育珍
                          法  官  林翠華
正本係照原本作成。
核定訴訟標的價額部分，如不服裁定得於收受送達後10日內向本
院提出抗告狀，並繳納抗告費新臺幣1千元。
其餘部分不得抗告。
中　　華　　民　　國　　109 　年　　7 　　月　　30　　日
　　　　　　　　　　　　　書記官  黃文儀